臺灣士林地方法院民事裁定
111年度消債更字第121號
債  務  人  蔡孟真  
代  理  人  李偉誌律師(法扶律師)
上列債務人聲請更生事件，本院裁定如下：
    主  文
債務人蔡孟真自民國一百一十一年十二月十五日十七時起開始更
生程序。
命司法事務官進行本件更生程序。
    理  由
一、按債務人不能清償債務或有不能清償之虞，且無擔保或無優
    先權之本金及利息債務總額未逾新臺幣（下同）1,200萬元
    者，於法院裁定開始清算程序或宣告破產前，得向法院聲請
    更生；法院開始更生程序之裁定，應載明其年、月、日、時
    ，並即時發生效力；法院裁定開始更生程序後，得命司法事
    務官進行更生程序；必要時，得選任律師、會計師或其他適
    當之自然人或法人一人為監督人，觀諸消費者債務清理條例
    （下稱消債條例）第3條、第42條第1項、第45條第1項、第1
    6條分別定有明文。
二、聲請意旨略以：伊有不能清償債務情事，前已向本院聲請與
    最大債權金融機構調解，惟調解不成立。又伊無擔保或無優
    先權之本金及利息債務總額未逾1,200萬元，且未經法院裁
    定開始清算程序或宣告破產，爰依法聲請更生等語。
三、經查，債務人所主張之上開事實，業據提出財團法人金融聯
    合徵信中心當事人綜合信用報告之前置協商專用債權人清冊
    【見本院111年度司消債調字第97號卷（下稱消債調卷）第8
    至10頁】、民國108、109、110年度綜合所得稅各類所得資
    料清單及全國財產稅總歸戶財產查詢清單（見消債調卷第13
    至15頁，本院卷第212頁）、銀行帳戶交易明細及存摺明細
    （見消債調卷第16至20頁，本院卷第130至200、274至288、
    300至308頁）、勞工保險被保險人投保資料表（見消債調卷
    第21頁）、債務人全戶戶籍謄本（見消債調卷第22頁）、房
    屋租賃契約書（見消債調卷第23、24頁）、調解不成立證明
    書（見消債調卷第41頁）、集保戶往來參加人明細資料表（
    見本院卷第120頁）、保管帳戶客戶餘額表（見本院卷第122
    頁）、客戶存券異動明細表（見本院卷第124頁）、投資人
    於各專戶無資料明細表（見本院卷第126頁）、投資人於清
    算交割銀行未開戶明細表（見本院卷第128頁）、中華民國
    人壽保險商業同業公會保險業通報作業資訊系統資料查詢結
    果表（見本院卷第202、204頁）等為憑，堪信為真實。參酌
    債務人現年47歲（見消債調卷第22頁），目前任職於偉浩工
    程有限公司，每月薪資約3萬6,866元（見本院卷第212頁）
    ，名下固有富邦人壽保險股份有限公司保單解約金14萬507
    元（見本院卷第210頁），惟依其債權人陳報債務人之債務
    總額已達430萬722元（見消債調卷第32頁）觀之，足認債務
    人之財產、勞力、信用確不能清償全部債務。此外，復查無
    消債條例第6條第3項、第8條或第46條各款所定駁回更生聲
    請之事由，是債務人聲請更生，應屬有據，爰依首揭規定，
    裁定其應予開始更生程序，並命司法事務官進行本件更生程
    序。
四、爰裁定如主文。
中　　華　　民　　國　　111 　年　　12　　月　　15　　日
                  民事第一庭  法  官  黃筠雅
以上正本係照原本作成。
本件裁定不得抗告。
中　　華　　民　　國　　111 　年　　12　　月　　16　　日
                              書記官  陳芝箖